【裁判字號】    97,訴,1761
【裁判日期】    980415
【裁判案由】    毒品危害防制條例
【裁判全文】
臺灣高雄地方法院刑事判決              97年度訴字第1761號
公  訴  人  臺灣高雄地方法院檢察署檢察官
被      告  甲○○
選任辯護人  沈志祥律師
上列被告因毒品危害防制條例案件，經檢察官提起公訴（97年度
偵字第20843 號），本院判決如下：
    主  文
甲○○共同販賣第一級毒品，未遂，處有期徒刑柒年陸月。扣案
第一級毒品海洛因壹包（淨重壹點伍肆公克，空包裝重零點參壹
公克，純質淨重零點捌肆公克，含包裝袋），沒收銷燬之。
甲○○其餘被訴販賣第一級毒品均無罪。
    事  實
一、甲○○與真實姓名年籍不詳綽號「財仔」之成年男子，均明
    知海洛因係毒品危害防制條例第2 條第2 項第1 款所列之第
    一級毒品，不得非法販賣及持有，竟共同基於販賣第一級毒
    品海洛因牟利之犯意聯絡，緣丁○○於民國97年7 月27日上
    午11時40分許，因施用第一級毒品海洛因案件為警查獲，而
    供出自同年3 月起即向「財仔」以0000000000號行動電話為
    聯絡方式購買海洛因，在警方授意下，以丁○○所使用之00
    00000000號行動電話撥打「財仔」0000000000號行動電話，
    佯稱欲購買新臺幣（下同）13,000元之第一級毒品海洛因1
    包，經「財仔」應允，且與丁○○約在高雄縣林園鄉建佑醫
    院停車場交易，「財仔」即將第一級毒品海洛因1 包（淨重
    1.54公克，空包裝重0.31公克，純質淨重0.84公克）置於香
    菸盒內交給甲○○，指示甲○○前往約定地點前交付丁○○
    ，並收取13 ,000 元，嗣甲○○於同日下午1 時40分許騎乘
    車牌號碼18 9-QEU號機車，攜帶上開第一級毒品海洛因至「
    財仔」指定之上開建佑醫院停車場前，正要準備交付丁○○
    時，為預先埋伏之員警當場查獲而未遂，並扣得第一級毒品
    海洛因1 包，始悉上情。
二、案經臺南縣警察局新營分局報請臺灣高雄地方法院檢察署檢
    察官偵查起訴。
    理  由
一、證據能力部分
(一)、按被告以外之人於檢察事務官、司法警察官或司法警察調查
    中所為之陳述，與審判中不符時，其先前之陳述具有較可信
    之特別情況，且為證明犯罪事實存否所必要者，得為證據，
    刑事訴訟法第159 條之2 定有明文。是依本條規定，被告以
    外之人於檢察事務官、司法警察（官）調查時所為之陳述，
    屬傳聞證據，依同法第159 條第1 項規定，本無證據能力，
    必具備「可信性」及「必要性」二要件，始例外得適用上開
    第159 條之2 規定，認有證據能力，而得採為證據。此之「
    必要性」要件，必須該陳述之重要待證事實部分，與審判中
    之陳述有所不符，包括審判中改稱忘記、不知道等雖非完全
    相異，但實質內容已有不符者在內，且該審判外之陳述，必
    為證明犯罪之待證事實存在或不存在所不可或缺，二者兼備
    ，始足當之。故此所謂「為證明犯罪事實存否所必要者」，
    既必須達不可或缺之程度，自係指就具體個案案情及相關卷
    證判斷，為發現實質真實目的，認為除該項審判外之陳述外
    ，已無從再就同一供述者取得與其上開審判外陳述相同供述
    內容，倘以其他證據代替，亦無從達到同一目的之情形而言
    （最高法院95年度台上字第4414號判決意旨參照）。本件證
    人丁○○、乙○○前於警詢中指陳被告涉有販賣第一級毒品
    犯行之陳述，均屬被告以外之人於審判外之陳述，屬傳聞證
    據，而被告之選任辯護人於本院行準備程序時已就上開供述
    之證據能力提出爭執，茲就上開供述之證據能力認定如下：
１、證人乙○○於警詢中所為證述，固與其於本院審理中所為陳
    述不符，然本案除證人乙○○於警詢中所為證述外，尚有其
    於檢察官訊問時具結後所為證述可供作為證據，本院亦認該
    證述有證據能力（詳如後述），可見證人乙○○於警詢中所
    為陳述，亦非屬除該項審判外之陳述外，已無從再就同一供
    述者，取得與其上開審判外陳述之相同供述內容，倘以其他
    證據代替，亦無從達到同一目的之情形之「必要性」要件，
    核與刑事訴訟法第159 條之2 所定情形不相符合，復查無其
    他得例外取得證據能力之法律依據，是證人乙○○警詢中詢
    問時所為陳述認無證據能力，不得作為本案論罪之依據。
２、證人丁○○於警詢中之陳述，與本院審理中到庭具結所證之
    內容，大致相符，故證人丁○○於警詢時之陳述，不具「必
    要性」，無證據能力。
(二)、按被告以外之人於偵查中向檢察官所為陳述，除顯有不可信
    之情況者外，得為證據，刑事訴訟法第159 條之1 第2 項定
    有明文。查證人丁○○、乙○○於偵查中以證人身分具結後
    之陳述，因檢察官代表國家偵查犯罪、實施公訴，依法有訊
    問證人之權，檢察官偵查中向被告以外之人所取得之陳述，
    原則上均能遵守法律規定，不致違法取供，其可信度極高，
    依前開之規定，證人丁○○、乙○○於偵查中之證言自具有
    證據能力。
(三)、被告以外之人於審判外之陳述，雖不符前4 條之規定，而經
    當事人於審判程序同意作為證據，法院審酌該言詞陳述或書
    面陳述作成時之情況，認為適當者，亦得作為證據，刑事訴
    訟法第159 條之5 第1 項定有明文。本件除被告對證人丁○○、乙○○於警詢中及偵查中之證述，均否認證據能力外，
    被告、辯護人及檢察官均對本院所引用下列證據，均同意作
    為本案證據使用，本院審酌各該證據作成之情況，並無不法
    取供等非任意性情況，認為適當，爰依上開規定作為證據。
二、認定犯罪事實所憑之證據及理由：
(一)、證人丁○○於97年7 月27日11時20分許，在台南縣新營市○○○街與民族路口為警查獲施用海洛因，嗣為配合警方追查
    海洛因來源，並供出海洛因係「財仔」所提供，乃以其所使
    用之0000000000號行動電話撥打0000000000號行動電話予「
    財仔」，佯稱欲購買13,000元之海洛因，並約定在高雄縣林
    園鄉○○○路360 號建佑醫院停車場內交易，嗣被告騎乘車
    牌號碼189-QE U號機車至該處時，為警當場查獲，並扣得海
    洛因1 小包等情，業據證人丁○○於偵查中及本院審理時均
    證稱：我於97年7 月27日上午11時40分因吸毒被警查獲後，
    供出同年3 月起就向「財仔」購買海洛因，警察要我以電話
    向「財仔」聯絡購買13,000元之海洛因，嗣前往高雄縣林園
    鄉林園建佑醫院旁交易，到達交易地點後，是被告甲○○騎
    乘機車送海洛因交付給我等情（詳偵卷第29頁至第30頁、54
    頁；本院卷第106 頁、第109 頁），核與證人即查獲員警張
    金生於本院審理時證述：我們是在台南縣新營市先查獲丁○○，經丁○○表示海洛因來源，是在高雄縣林園鄉買的，並
    同意帶我們去找販賣毒品的上游，由丁○○在派出所當場以
    0000000000號行動電話，撥打0000000000號行動電話，購買
    海洛因，嗣約定在醫院停車場交易，到達現場後，被告騎機
    車慢慢進入停車場，靠近丁○○的車敲玻璃，經丁○○示意
    後，我們就上前將被告逮捕，並在香菸盒內查獲海洛因等語
    相符（詳本院卷第65頁至第67頁），復有搜索扣押筆錄、扣
    押物品目錄表、照片4 幀、職務報告表及證人丁○○使用00
    00000000號行動電話與「財仔」0000000000號行動電話於97
    年7 月27日相互聯繫之雙向通聯紀錄在卷可參（詳警卷1 第
    13頁至第16頁、第19頁至第20頁、第29頁至第30頁；偵卷第
    83頁至第85頁），並有為警在被告身上查扣之白粉1 包可憑
    ，而該查扣之白粉，經送請法務部調查局鑑驗結果，確含有
    第一級毒品海洛因成分（淨重1.54公克，空包裝重0.31 公
    克，純度54.4 3％，純質淨重0.84公克），有該局97年8 月
    19日調科壹字第092723035040號鑑定通知書在卷可考（詳偵
    卷第60頁）。又被告亦陳述經由他人之指示將香菸盒內裝有
    之第一級毒品海洛因1 包，送往高雄縣林園鄉建佑醫院停車
    場前交予丁○○，並收取13,000元，遂前往約定地點，經埋
    伏該處之警員在其身上扣得第一級毒品毒品海洛因1 包等語
    （詳本院卷第116 頁至第117 頁），核與上開證據相符，則
    被告之自白即與事實相符，自得採為論科之依據。則被告受
    他人指示攜帶海洛因1 包準備前往交付予丁○○，被告已著
    手販賣第一級毒品海洛因之行為，惟因警方當場查獲，致未
    能完成交付該包海洛因之事實，應可認定。
(二)、至於被告雖辯稱：本案是證人丙○○委託我，至查獲地點交
    付海洛因給丁○○云云，然查，證人丙○○並未委託被告將
    海洛因送至查獲地點，交給丁○○等情，業經證人丙○○於
    偵查中及本院審理中證述無訛（詳偵卷第123 頁；本院卷第
    69頁），且丁○○於97年7 月27日11時20分許，為警查獲施
    用海洛因，嗣為配合警方追查海洛因來源，並供出海洛因係
    「財仔」所提供，以0000000000號行動電話撥打0000000000
    號行動電話予「財仔」，並約定在高雄縣林園鄉○○○路36
    0 號建佑醫院停車場內交易，嗣被告騎乘車牌號碼189-QE U
    號至該處時，為警當場查獲，業如前述，顯然係受「財仔」
    之指示攜帶海洛因1 包準備前往交付予丁○○，則被告辯稱
    是受證人丙○○委託送海洛因云云，不足採信，附此敘明。
(三)、販賣第一級毒品海洛因罪責甚重，且政府亦嚴加取締，苟「
    財仔」無販賣牟利之意圖，衡情「財仔」實無甘冒被取締判
    處重刑之危險，販賣第一級毒品海洛因予丁○○，而「財仔
    」有營利意圖甚明，被告明知其情，仍允為上開買賣海洛因
    之行為，是「財仔」與被告確實基於販賣第一級毒品海洛因
    以營利為目的，而共同販賣第一級毒品海洛因，灼然明甚。
(四)、被告之辯護人於本院審理時主張：丁○○於97年7 月27日撥
    打電話向「財仔」購買海洛因，係出於警察之陷害教唆云云
    。按所謂「陷害教唆」者，係指行為人原不具犯罪之故意，
    純因司法警察之設計教唆，始萌生犯意，而實施犯罪構成要
    件之行為而言。因係以引誘或教唆犯罪之不正當手段，使原
    無犯罪故意之人萌生犯意而實施犯罪行為，再蒐集犯罪證據
    ，而予以逮捕偵辦，手段顯然違反憲法對於基本人權之保障
    ，且已逾越偵查犯罪之必要程度，對於公共利益之維護並無
    意義，因此所取得之證據資料，應不具有證據能力。至刑事
    偵查技術上所謂之「釣魚」者，則指對於原已犯罪或具有犯
    罪故意之人，以設計引誘之方式，使其暴露犯罪事證，而加
    以逮捕或偵辦者而言。「釣魚」純屬偵查犯罪技巧之範疇，
    並未違反憲法對於基本人權之保障，且於公共利益之維護有
    其必要性存在，故依「釣魚」方式所蒐集之證據資料，非無
    證據能力（最高法院93年度臺上字第1868號判決意旨參照）
    。查丁○○在為警查獲前，自97年3 月起即向「財仔」購買
    海洛因，因於97年7 月27日上午11時40分許，施用海洛案件
    為警查獲，向警方供出毒品來源為「財仔」，並同意配合警
    方查緝，而經警授意以行動電話撥打「財仔」行動電話聯絡
    「財仔」，佯稱欲購買毒品，再與員警至約定之高雄縣林園
    鄉○○○路360 號建佑醫院停車場內，待被告出現，員警即
    上前查獲被告，均詳如上述。丁○○雖係在配合警方偵查之
    情形下，向「財仔」佯稱欲購買毒品，而無實際購買之真意
    ，惟「財仔」前已有販賣海洛因予丁○○之行為，因此，「
    財仔」與丁○○聯絡前，顯然原即有販賣海洛因之故意，是
    其並非因員警安排丁○○提供海洛因交易之機會，始形成販
    賣海洛因之犯意，要與行為人原無犯罪之故意，僅因遭受「
    陷害教唆」始為之者，迥然有別，參諸前揭說明，故本件應
    屬合法之「釣魚」，而非「陷害教唆」，附此敘明。
三、論罪科刑部分：
(一)、按海洛因為毒品危害防制條例第2 條第2 項第1 款所規定之
    第一級毒品，不得非法販賣、持有之；次按施用毒品者，配
    合警方向被告偽稱欲購買海洛因，實際上其雖無購買毒品之
    真意，惟被告與之聯絡後，既已依約攜帶毒品前往交易，其
    即有販賣毒品之故意，並已著手販賣毒品之行為，僅因購毒
    者無購買之真意，致未完成販賣該毒品之行為，惟仍應構成
    販賣毒品未遂罪（最高法院85年度第4 次刑事庭會議決議、
    90年臺上字第4237號判決意旨參照）。本案丁○○撥打電話
    向「財仔」佯稱欲購買第一級毒品海洛因後，復由被告送貨
    ，此乃因證人丁○○配合警方，是丁○○此次交易本無實際
    購買毒品之真意，而偽向「財仔」佯稱欲購買致「財仔」信
    以為真，「財仔」因而委請被告攜帶毒品前往約定地點以進
    行交易，已著手實施販賣之行為，惟因此次交易丁○○旨在
    協助警方，以求人贓俱獲，本即缺乏買受之意思，故被告雖
    抵達約定地點並攜帶扣案毒品欲交付丁○○，然因警察原已
    事先埋伏在側，伺機逮捕，被告難以真正完成毒品之買賣行
    為，故應僅足成立販賣第一級毒品未遂罪。核被告所為，係
    犯毒品危害防制條例第4 條第6 項、第1 項之販賣第一級毒
    品未遂罪。被告持有第一級毒品之低度行為，應為販賣第一
    級毒品之高度行為所吸收，不另論罪。被告與「財仔」間，
    具有犯意聯絡及行為分擔，均為共同正犯。被告上開犯行，
    因丁○○欠缺購買真意而未遂，依刑法第25條之規定，減輕
    其刑。又被告偶因為「財仔」代送交第一級毒品海洛因販賣
    1 次，數量微少（淨重1.54公克，空包裝重0.31公克，純質
    淨重0.84公克），且該次販賣第一級毒品海洛因，係丁○○
    在員警授意下向「財仔」佯稱購買，故亦不可能實際交易成
    功，自不能獲利及造成損害，與一般大盤毒梟之情節迥異，
    而販賣第一級毒品之法定本刑為死刑或無期徒刑，經依未遂
    犯規定減刑後，法定本刑為無期徒刑或20年以下15年以上有
    期徒刑，倘科以減刑後之法定最輕本刑有期徒刑15年，依一
    般社會法律情感，仍嫌過重，顯可憫恕，爰依刑法第59 條
    規定遞減輕其刑。
(二)、爰審酌被告偶因為「財仔」送交第一級毒品海洛因販賣1 次
    ，數量微少，並非居於主導之地位，且該次販賣第一級毒品
    海洛因，係丁○○在員警授意下向「財仔」佯稱購買，故亦
    不可能實際交易成功，自不能獲利及造成損害等一切情狀，
    量處如主文所示之刑。扣案之白色粉末1 包（淨重1.54公克
    ，空包裝重0.31公克，純度54.43 ％，純質淨重0.84公克）
    ，經鑑定結果含有海洛因成分，係查獲之毒品，且其包裝均
    因包覆第一級毒品海洛因而留有殘渣，衡情已與毒品難以完
    全剝離，依毒品危害防制條例第18條第1 項前段，不論屬於
    犯人與否，均沒收銷燬之，至鑑驗耗損之毒品因已滅失，自
    無庸宣告沒收銷燬。至於共犯「財仔」持用之0000000000號
    行動電話，並未扣案，卷內並無證據證明該支行動電話或SI
    M 卡屬被告或「財仔」所有；另本案交易時扣案毒品雖裝於
    香菸盒內，然該香菸盒亦未經扣案，為免日後執行困難，均
    不併為沒收諭知，附此敘明。
四、無罪部分
(一)、公訴意旨另以：被告甲○○與「財仔」，竟共同基於販賣海
    洛因之犯意聯絡，由「財仔」以0000000000號行動電話作為
    販毒聯絡之工具，待購毒者撥打上開行動電話購買毒品海洛
    因時，「財仔」先與購毒者在電話中談妥交易海洛因之數量
    、價格及交付海洛因之地點，甲○○則負責將海洛因送至約
    定地點交付予購毒之人，並收取價金，先後分別販賣海洛因
    丁○○、乙○○（各次犯罪時間、地點及次數均詳如附表所
    示），因認被告此部分亦涉犯毒品危害防制條例第4 條第1
    項之販賣第一級毒品罪嫌。
(二)、按犯罪事實應依證據認定之，無證據不得認定犯罪事實；不
    能證明被告犯罪者，應諭知無罪之判決，刑事訴訟法第154
    條第2 項、第301 第1 項分別定有明文。次按認定不利於被
    告之證據須依積極證據，苟積極證據不足為不利於被告事實
    之認定，即應為有利被告之認定，更不必有何有利之證據；
    又犯罪事實之認定，應憑證據，如無相當之證據，或證據不
    足以證明，自不得以推測或擬制之方法，以為裁判之基礎（
    最高法院30 年 上字第816 號判例、40年台上字第86號判例
    可資參照）。又認定犯罪事實所憑之證據，雖不以直接證據
    為限，間接證據亦包括在內，但無論其為直接或間接證據，
    其為訴訟上之證據，必須達於一般人均可得確信其為真實之
    程度，而無合理之懷疑存在時，始得據為被告有罪之認定，
    倘若犯罪事實之證明尚未達此一程度，仍有合理之懷疑存在
    ，審理事實之法院即應盡職權調查證據，澄清此項合理之懷
    疑，使之達於可得確信之程度，方為適法，否則仍不能遽為
    被告有罪之判斷（最高法院76年臺上字第4986號判例意旨可
    資參照）。又檢察官對於起訴之犯罪事實，應負提出證據及
    說服之實質舉證責任，倘其所提出之證據，不足為被告有罪
    之積極證明，或其指出證明之方法，無從說服法院以形成被
    告有罪之心證，基於無罪推定之原則，自應為被告無罪判決
    之諭知，最高法院92年臺上字第128 號判例亦已明揭其旨。
    又施用毒品者，其所稱向某人購買之供述，須補強證據以擔
    保其供述之真實性。良以施用毒品者其供述之憑信性本不及
    於一般人，況施用毒品者其供出來源，因而破獲者，法律復
    規定得減輕其刑，其有為偵查機關誘導、或為邀輕典而為不
    實之陳述之可能，其供述之真實性自有合理之懷疑。是施用
    毒品者關於其向某人購買毒品之供述，必須補強證據佐證，
    以擔保其供述之真實性，俾貫徹刑事訴訟無罪推定及嚴格證
    明之基本原則。而所謂補強證據，係指毒品購買者之供述縱
    使並無瑕疵，仍須補強證據佐證而言，以擔保其供述之真實
    性。該補強證據，必須與施用毒品者關於相關毒品交易之供
    述，具有相當程度之關聯性，且足使一般人對於施用毒品者
    之供述無合理之懷疑存在，而得確信其為真實，始足當之。
    若毒品購買者之供述證據，本身已有重大瑕疵，依嚴格證明
    之法則，苟已無法憑為犯罪事實之認定時，自無再論補強證
    據之必要，其理甚明（最高法院96年度台上字第1993號判決
    意旨參照）。
(三)、本件公訴人認被告涉有此部分販賣第一級毒品罪罪嫌，無非
    係以：(一)證人丁○○、乙○○於警詢及偵查中之證述，(二)行
    動電話門號0000000000、0000000000、000000 0000 號之雙
    向通聯紀錄，(三)巨蛋超商之照片2 張為其主要論據。惟訊據
    被告堅決否認有上開販賣第一級毒品之犯行，辯稱：我沒有
    於附表所示時間交付海洛因予丁○○及乙○○等語。經查：
１、被告販賣第一級毒品海洛因予證人丁○○部分：
    證人丁○○於97年7 月28日偵查中供稱：我於97年3 、4 月
    間起，以我的行動電話或公用電話撥打0000000000號行動電
    話，向「財仔」購買海洛因約10次左右，大部分約定在高雄
    縣林園鄉交貨，有2 、3 個不同之人來送貨，其中被告甲○○曾送貨給我，包括今天被警方查獲是第3 次；被告甲○○
    其他2 次送貨時間，是在一個月前左右晚上8 、9 點左右，
    2 次取貨地點均是林園國小旁邊，該2 次均購買10,000元（
    重量約4 、5 分）之海洛因，我到達林園鄉後，我再打電話
    給對方，對方會跟我說馬上到，被告甲○○乘騎機車前來交
    貨云云（詳偵卷第27頁至第28頁）；於97年8 月25日偵查中
    證稱：我曾撥打00000000 00 號行動電話購買海洛因，而由
    被告甲○○送海洛因給我，連同97年7 月27日下午1 時40分
    許，被警查獲，共有3 次；其他2 次是我分別於97年6 月底
    之8 、9 時許、97年7 月中旬之某日晚上9 時許，均以0000
    0000 00 號行動電話撥打0000000000號行動電話購買13,000
    元之半錢海洛因，等我到達林園後，再撥打該電話與對方聯
    絡，對方要我在林園國小旁邊的超商等，我到達該超商後，
    又撥打前開電話說我到了，對方要我在該處等，約10分鐘後
    ，被告甲○○便騎乘機車拿半錢的海洛因給我，我則交付13
    ,000 元 給被告甲○○云云（詳偵卷第54頁至第55頁）；於
    本院審理中證述：我於97年6 月下旬某2 日，以0000000000
    號行動電話撥打0000000000號行動電話給「財仔」購買10,0
    00元之半錢海洛因，該2 次交付給我海洛因給我的人，是當
    天被警察抓到的人，因此，被告甲○○曾騎機車至巨蛋超商
    前交付海洛因2 次給我，並均收取10,000元，我拿到毒品就
    立刻走了云云（詳本院卷第105 頁至第107 頁），則證人丁○○所稱被告交付海洛因之時間、金額、交付地點等攸關被
    告是否有交付海洛因及收取金錢之重要待證事項，前後陳述
    已有不一，顯有瑕疵可指，故其上開不利於被告之陳述，是
    否可採信而與事實相符，尚難遽予認定。況本案除證人丁○○於偵查所為證述外，警方並未當場查獲被告有此部分交付
    毒品之行為，亦無此部分相關證物扣案，公訴人復未提出其
    他積極證據證明被告確有於97年6 月下旬之某2 日，分別交
    付海洛因1 包予證人丁○○之事實，自難佐證證人丁○○先
    後歧異之證言，作為認定被告犯罪之依據，是尚難以丁○○
    於偵查及本院審中證稱：被告除查獲該次外，其他2 次曾交
    付海洛因云云，據以推論公訴人所指被告有如附表編號1 所
    示交付海洛因予證人丁○○一情屬實。
２、被告販賣第一級毒品海洛因予乙○○部分：
    乙○○於97年10月8 日偵查中先證稱：我在距今4 個月前曾
    撥打0000000000號行動電話向對方購買500 元海洛因，約10
    次，分別由被告甲○○、丙○○，乘騎機車將海洛因送來給
    我，並向我收取50 0元，在此之前是由不同的男子交毒品給
    我的，至於丙○○、甲○○分別拿海洛因給我的次數，我記
    不清楚等語（詳偵卷第107 頁）；嗣改稱：「（警詢時稱丙○○出面與你交易海洛因約4 次，甲○○則出面交易過約6
    次，所述是否屬實？）是，屬實，我確定。我撥打該門號購
    買海洛因次數是10幾次才對，只是該2 人送海洛因給的次數
    約10次。是由接聽上開門號電話之人，在電話中與我約定交
    毒品海洛因的地點，其中由丙○○拿海洛因給我時，大部分
    約在港嘴村海邊之涼亭附近。被告甲○○拿海洛因給我時，
    大部分都是約在林園鄉源昌釣蝦場的巨蛋超商。」云云（詳
    偵卷第107 頁）；於本院審理中證述：我於97年6 月間以
    0000 000000 號行動電話撥打0000000000號行動電話，向「
    財仔」購買500 元之海洛因，約10次，交付毒品之人並非同
    1 人，共有2 人，交易地點並非每次均在林園鄉的巨蛋超商
    ，僅有1 、2 次，不知何人交付毒品給我，其餘是在林園鄉
    港嘴村海邊附近涼亭，由丙○○出面交易交付毒品給我；因
    交付毒品之人很瘦，經我當庭指認，不太像被告云云（詳本
    院卷第100 頁至第104 頁）。準此，證人乙○○除丙○○外
    ，就其他交付毒品之人是否為本案被告、被告交付毒品之次
    數、交付毒品之地點等重要事項，前後證述迥異，存有重大
    瑕疵，且僅泛稱被告曾交付毒品之次數，未能明確證述時間
    ，依上開說明，自難僅憑乙○○於偵查中所述，即遽為不利
    於被告之認定。況本案除證人乙○○於偵查所為證述外，警
    方並未當場查獲被告有此部分交付毒品之行為，亦無此部分
    相關證物扣案，公訴人復未提出其他積極證據證明被告確有
    於97年6 月間，共6 次交付海洛因1 包予證人乙○○之事實
    ，自難佐證證人乙○○先後歧異之證言，作為認定被告犯罪
    之依據，是尚難以證人乙○○於偵查中證稱：被告於97 年6
    月間曾交付海洛因6 次云云，即遽認被告涉有販賣第一級毒
    品海洛因之重罪。
３、又公訴人所援引之證人丁○○、乙○○於警詢中所為之證詞
    ，無證據能力，已如前述，是證人丁○○、乙○○之證述既
    不具證據能力，而無法作為本案之證據使用，無法證明被告
    有販賣第一級毒品海洛因予證人丁○○、乙○○之事實，併
    此敘明。至於公訴人所引用證人丁○○使用0000000000號行
    動電話、證人乙○○使用0000000000號行動電話分別與「財
    仔」所使用0000000000號行動電話相互聯繫之雙向通聯紀錄
    ，而認被告有交付毒品，然該雙向通聯紀錄充其量僅能認定
    證人丁○○、乙○○與「財仔」於97年6 月間有多次確有電
    話聯繫之事實，並無從以此遽認被告有交付毒品之行為，是
    上開通聯紀錄，自不足作為認定被告涉犯販賣第一級毒品重
    罪之積極證明，附此敘明。
４、綜上，本案係因證人丁○○因毒品案件為警攔檢盤查時，主
    動供出毒品來源所致，且循線查知「財仔」所持用00000000
    00號行動電話之雙向通聯紀錄，進而得知證人乙○○曾向「
    財仔」購買海洛因，是本案除證人丁○○、乙○○之前後不
    一證詞外，並無其他補強證據之陳述，另公訴意旨所舉通聯
    紀錄，亦未足憑為認定被告涉有販毒犯行，自難單憑證人丁○○、乙○○上開有瑕疵之證言，即遽予以認定被告此部分
    之犯行屬實。
５、綜上所述，公訴人所提出之證據，或其指出證明之方法，未
    能使本院之心證達到確信其為真實之程度，就被告是否涉犯
    附表所示販賣第一級毒品公訴人所指之犯行，仍有合理懷疑
    之存在，揆諸前揭法條及判例意旨，被告上開被訴部分，尚
    屬不能證明，自應為被告無罪之諭知。
據上論斷，應依刑事訴訟法第299 條第1 項前段、第301 條第1
項，毒品危害防制條例第4 條第6 項、第1 項、第18條第1 項前
段，刑法第11條、第28條、第25條第2 項、第59條，判決如主文
。
本案經檢察官周天畏到庭執行職務。
中    華    民    國    98    年    4    月    15     日
                刑事第十九庭    審判長法  官  李代昌
                                      法  官  周宛瑩
                                      法  官  文昌
以上正本證明與原本無異。
如不服本判決應於收受本判決後10日內向本院提出上訴書狀，其
未敘述上訴理由者，並得於提起上訴後10日內向本院補提理由書
狀（均須按他造當事人之人數附繕本）「切勿逕送上級法院」。
中    華    民    國    98    年    4     月    16    日
                                      書記官  紀龍年
附表：
┌──┬──────┬───────────────────────────┐
│編號│  販賣對象  │   販賣時間、地點、販賣方式                           │
├──┼──────┼───────────────────────────┤
│ 1  │  丁○○    │由丁○○於民國97年6 月下旬之某2 日，分別以所使用之0922│
│    │            │000966號行動電話撥打「財仔」使用之0000000000號行動電話│
│    │            │，2 次皆表明欲購買5 分（半錢）海洛因，與「財仔」約定以│
│    │            │新臺幣（下同）10,000元之價格交易後，由甲○○在約定之高│
│    │            │雄縣林園鄉○○○路20號「林園國小」旁，交付海洛因予薛順│
│    │            │田，並向丁○○分別收取10,000元之價金。                │
├──┼──────┼───────────────────────────┤
│ 2  │ 乙○○     │由乙○○於97年6 月間，分別使用0000000000號行動電話撥打│
│    │            │「財仔」上開門號，每次均向「財仔」購買500 元海洛因，由│
│    │            │甲○○在高雄縣林園鄉○○路之「巨蛋超商」交付海洛因，並│
│    │            │向乙○○收取500 元之價款，計有6 次。                  │
└──┴──────┴───────────────────────────┘
附錄本件判決論罪科刑法條：
毒品危害防制條例第4 條第1 項、第6 項
製造、運輸、販賣第一級毒品者，處死刑或無期徒刑；處無期徒
刑者，得併科新臺幣1 千萬元以下罰金。
前5 項之未遂犯罰之。


司法院資訊處製作；財團法人民間司法改革基金會備份。
